

HABILIDADES

- Trabalho em equipe;
- Liderança;
- Pensamento criativo;
- Resolução de problemas;
- Programação.

IDIOMAS

- Português Nativo
- Inglês Básico

PREMIAÇÕES

• Vencedor do prêmio devFest 2023 na categoria Pleno.

DISPONIBILIDADE

- Aceito trabalho remoto 6 dias por semana.
- Disponível para trabalho presencial até 3 vezes por semana.

PASCOAL ZAGE TÉCNICO DE INFORMÁTICA



(244) 930-620-876 pascoalzage54@gmail.com

PERFIL PROFISSIONAL

Desenvolvedor frontend com mais de 2 anos de experiência em criação de interfaces dinâmicas e interativas, focado em Vue.js e no consumo eficiente de APIs RESTful. Habilidade em traduzir designs em código funcional, garantindo ótima experiência do usuário. Apaixonado por resolver problemas e contribuir para soluções modernas e escaláveis.

EXPERIÊNCIA

Freelance de Fiverr: Empresa ALFASOFT

Técnico De Informática Pleno • Jan 2024-Actual

• Responsável por liderar equipes no ciclo completo de desenvolvimento de software para 10 projetos de clientes, desde a concepção até a entrega final.Desenvolvi uma infraestrutura robusta para gerenciar grandes volumes de arquivos de clientes em sistemas proprietários.

Freelance de Fiverr: Empresa Victor

Técnico De Informática pleno • jun 2024-2024

- Contribuí no desenvolvimento de dashboards Vue.js com consumo de APIs RESTful.
- Aprimorei a experiência do usuário ao integrar animações e transições personalizadas no framework Vue.
- Escrevi documentação técnica para novos componentes e APIs consumidas.

FORMAÇÃO ACADÊMICA

Vue.js - The Complete Guide

Udemy - Academia Online • 2023-2024

- Habilidades Técnicas
- Frontend: Vue.js, JavaScript (ES6+), HTML5, CSS3, Tailwind CSS, **Bootstrap**
- Consumo de APIs: Axios, Fetch API, RESTful Services
- Gerenciamento de Estado: Vuex, Pinia
- Ferramentas de Build: Webpack, Vite
- Versionamento: Git, GitHub

Técnico De Informática

Instituto Politécnico Privado Giavissama & Filhos LDA • FINALISTA